# LUIS GIOVANNI ORTEGÓN CORTÁZAR



+57 3158008126 Giova900@gmail.com

#### **FORMACIÓN**

PhD. Tecnologías de la información comunicaciones y computación

Magister en sistemas y servicios de información

Ingeniero de automatización electrónica

#### **APTITUDES**

Científico de datos, DS4A Arquitecto de software, Scrum Desarrollador Full Stack Auditor en seguridad ISO27001

Director de proyectos de TI Asesor en transformación digital Docente universitario en TIC

## HABILIDADES

Compromiso y cumplimiento Liderazgo y agilidad Pensamiento estratégico Resolución de problemas Diseño de soluciones Sistematización de procesos



#### Perfil

Tengo más de 15 años de experiencia profesional en el control y ejecución de proyectos de TI (Tecnología de la información). Soy concreto, directo y estratégico en la correcta ejecución de proyectos. He liderado, desarrollado y terminado satisfactoriamente más de 100 proyectos de transformación digital en la SNR (Superintendencia de Notariado y Registro).

### Experiencia

- Coordinador de innovación y desarrollo (Oficina de TI) de la Superintendencia de Notariado y Registro, 2014-2023.
- Docente de catedra en arquitectura de software en la universidad Jorge Tadeo Lozano, 2018-2022.
- Docente tiempo completo en la universidad de la Salle en diseño de sistemas de información, telemática, redes y bases de datos, 2013-2014
- Asesor y catedrático en la universidad de la Salle, Universidad Santo Tomas, Universidad Politécnico y Universidad de Manizales, 2015-2017.
- Asesor en TI, Ascolfa, 2013-2015
- Jefe de sistemas, Naturcol, 2011-2012.
- Ingeniero, La Salle Roma, Italia, 2008

# Logros y reconocimientos

- Finalista en los premios de alta gerencia realizados por Presidencia de la Republica a través de la construcción del sistema integrado de servicios y gestión de la SNR, 2019.
- Beca doctoral de investigación otorgada por el Ministerio de Tecnologías de la información, 2010.
- Reconocimiento del Gobierno Nacional por integridad en el servicio público firmada por el Expresidente de la República de Colombia, Dr. Iván Duque Marqués, 2022.
- Reconocimiento del Gobierno Nacional por el compromiso, dedicación, esfuerzo y vocación al dirigir la transformación digital en la Superintendencia de Notariado y Registro, 2019.
- Reconocimiento del Gobierno Nacional por integridad en el servicio público firmada por el Expresidente de la República de Colombia, Dr. Juan Manuel Santos, 2017.
- Reconocimiento de la Superintendencia de Notariado y Registro por liderar y desarrollar mejor proyecto a nivel nacional. "Sistema Integrado de Servicios y Gestión", Resolución 13620 de 2018.
- Reconocimiento de la Superintendencia de Notariado y Registro por liderar y desarrollar mejor proyecto a nivel nacional. "Sistema de información de administración de Notarios", Resolución 6048 de 2017.

### Competencias y habilidades técnicas

- Dirección, planificación y ejecución de proyectos de TI usando metodologías agiles como Scrum, Kanban y Xp.
- Arquitecto de software, Togaf, Itil, Cobit, diseño de soluciones.
- Gestión de proyectos: Project, Jenkins, Azure DevOps, Git.
- Lenguajes de programación: Angular, React, Vue, JavaScript, Python,
  Php, CSS, NodeJs, HTML5, Jquery, Ajax, Bootstrap.
- Bases de datos: Oracle, SqlServer, PostgreSql, Mysql, MariaDb, Mongo.
- Servidores: Docker, Kubernets, Apache, Nginx, Tomcat, WebLogic.
- Interoperabilidad: X-road, Json, Xml, Xades, Postman, SoapIU, Jmetrix